【裁判字號】    96,破抗,36
【裁判日期】    970108
【裁判案由】    宣告破產
【裁判全文】
臺灣高等法院高雄分院民事裁定          96年度破抗字第36號
抗  告  人  甲○○
代  理  人  陳水聰律師
上列抗告人因聲請宣告破產事件，對於民國96年10月30日本院96
年度破抗字第36號所為裁定提起再抗告，本院裁定如下：
    主  文
再抗告駁回。
再抗告程序費用新台幣壹仟元由抗告人負擔。
    理  由
一、按對於抗告法院之裁定再為抗告，僅得以其適用法規顯有錯
    誤為理由，並經原法院之許可者為限；原法院之許可以原裁
    定所涉及之法律見解具有原則上之重要性者為限，為民事訴
    訟法第486 條第4 、5 項所明定。
二、本件再抗告意旨略以：抗告人負債總額超過總資產甚多，不
    能清償債務，合於破產法第1 條、第57條宣告破產之要件，
    且破產法第95條生活費優先扣除之規定乃為保障債務人，不
    應因為考量債務人之生活費用，反而剝奪其宣告破產之權利
    ，況抗告人之親友已同意接濟抗告人及家屬生活費用。抗告
    人現有現金資產新台幣（下同）20萬4850元，足以構成破產
    財團以支付破產程序所生費用及分配債務，依最高法院86年
    台抗字第479 號、95年台抗字第673 號、751 號、96年台抗
    字第208 號、427 號、581 號裁定之旨，有破產實益。原裁
    定駁回抗告人之聲請，其適用法律顯有錯誤，且本件涉及之
    法律見解具有原則上之重要性，應予廢棄更為適法之裁定等
    語。
三、經查，本件經調查結果，抗告人陳報尚有現金20萬4850元，
    固提出同額銀行支票為憑，然該支票已於96年1 月17日由陳
    水聰帳戶兌領。另抗告人名下並無財產，其固提出由王秋萍
    負擔破產程序期間家庭生活費用之證明書，及由抗告人切結
    捨棄依破產法第95條第2 項之優先受償權利，惟本院以親屬
    出具之切結書僅具普通債權之效力，其債權額既不確定且非
    得確保履行，而破產法第95條第2 項之優先受償權利則非得
    任意拋棄，是尚不得據以認定抗告人已無支付必要生活費用
    之需要。從而，本院認定抗告人縱有臨時工作收入，於支付
    生活費用之後，已無餘額足以支付相關破產程序費用，依破
    產法第148 條規定，並無破產實益，不應准許為破產宣告。
    而抗告人無財產足以支付財團費用及財團債務，乃屬事實之
    認定，無適用法規不當之問題。再抗告人指摘係適用法規不
    當，且所涉及之法律見解具有原則上之重要性，尚非有據，
    自不應許可其再為抗告。
據上論結，本件再抗告不應許可，依破產法第5 條、民事訴訟法
第486 條第6 項、第436 條之3 第3 項、第95條、第78條，裁定
如主文。
中    華    民    國    97    年    1     月    8     日
                            民事第一庭
                                審判長法官  黃金石
                                法      官  林健彥
                                法      官  謝肅珍
以上正本證明與原本無異。
如不服本裁定應於送達後10日內向本院提出抗告狀（並按他造當
事人之人數附繕本），並繳納抗告費新臺幣1,000 元。
中    華    民    國    97    年    1     月    8     日
                                書  記  官  蘇恒仁


司法院資訊處製作；財團法人民間司法改革基金會備份。
